# 合并权益变动表

提问人：0020 时间：2015-03-22 17:12:36
陈老师：集团公司把国有股权期初无偿划转到本公司；本期该公司分配股利，股利归前任股东，请问本公司年末编合并权益变动表如何反应分配现金股利？归属于母公司的现金股利如何抵消？

回答人：chenyiwei
在无偿划入日（合并日），是否已经明确归属于原股东的留存收益份额？如果是，则在合并报表层面应将该部分留存收益转为对原股东的负债，分配股利时冲减该负债；如果否，则按常规利润分配处理，但这部分股利不归属于母公司，因此在合并报表层面无法抵消。